【裁判字號】    88,訴,43
【裁判日期】    890824
【裁判案由】    違反水利法等
【裁判全文】
台灣苗栗地方法院刑事判決                            八十八年度訴字第四三號
    公  訴  人  臺灣苗栗地方法院檢察署檢察官
    被      告  乙○○
                丙○○
                丁○○
    共     同
    選任辯護人  徐正安
右列被告等因違反水利法等案件，經檢察官提起公訴（八十七年度偵字第二七二二號
、八十七年度偵字第五五四三號、八十七年度偵字第五五四三號），本院判決如左：
    主  文
乙○○、丙○○、丁○○共同連續違反禁止在行水區內擅採砂石，致生公共危險，乙○○處有期徒刑玖月，緩刑肆年，丙○○、丁○○均處有期徒刑柒月，緩刑肆年。
    事  實
一、乙○○明知大安溪已經台灣省政府公告為砂石禁採區，為圖採取大安溪河川之土
    石販售牟利，竟雇用與之具有犯意聯絡之丁○○、丙○○，共同意圖為自己不法
    所有之概括犯意，由丙○○駕駛挖土機，丁○○駕駛車牌號碼ＲＱ－９６７號營
    業大貨車，由丙○○用怪手挖取河床之砂石給丁○○載運方式盜取砂石，自民國
    八十七年六月間某日起，在苗栗縣三義鄉○○○段第三六八─五五（所有權人中
    華民國、管理者財政部國有財產局）、三六八─一四九（特定農業區農牧用地、
    所有權人國有、管理者台灣省政府民政廳地政局）、三六八─一五０（特定農業
    區農牧用地、所有權人國有、管理者台灣省政府民政廳地政局）、三六八─一五
    六（特定農業區農牧用地、所有權人省有、管理者台灣省政府地政處）地號之國
    有土地及同段三六八─一０八（特定農業區農牧用地、所有權人黃永枝）、三六
    八─一０二（特定農業區農牧用地、所有權人詹源盛）、三六八─一五（特定農
    業區農牧用地、所有權人詹源盛）、三六八─一七０（特定農業區農牧用地、所
    有權人詹源盛）、三六八─一四（特定農業區農牧用地、所有權人詹源盛）、三
    六八─一三（特定農業區農牧用地、所有權人詹源盛）地號之私有土地即三義鄉
    鯉魚潭村大安溪河床矮山段河川行水區內，開挖面積為七九八平方公尺之河床便
    道，繼之於同年月十五日起，在上開行水區內採取砂石，售予龍門砂石開發股份
    有限公司 (下稱龍門砂石公司)，經龍門砂石公司在丁○○所駕駛營業用大貨車
    過磅後給予過磅單，丁○○依照過磅單以每公噸新台幣七、八百元計算，迄至查
    獲時止，共已採取並運送七台貨車之砂石前往龍門砂石公司，足以妨礙該行水區
    之水流，並於汛期使河川改道，致生公共危險；嗣因丙○○、丁○○於同年月十
    八日晚上八時許，乙○○綽號「鬍鬚」另行基於採砂石之犯意，僱請與有犯意聯
    絡之丙○○至上開地點盜取砂石，再度前往上開地點採取砂石，當場為臺灣省第
    三河川局承辦員察覺，遂於八十七年六月十九日凌晨零時三十分到現場埋伏，至
    同年月日凌晨一時三十分會同台灣省政府警政廳、苗栗縣政府苗栗分局、鯉魚派
    出所員警戊○○、壬○○當場查獲一部怪手一部卡車，怪手司機丙○○正以怪手
    挖取砂石，倒在丁○○所駕駛營業大貨車有半台砂石，並於丁○○所駕駛之車輛
    內查獲龍門砂石公司過磅單而查悉上情，並有另一部剛要進入載運之大卡車見有
    取締而逃逸。現場計被盜採長八十公尺、寬二十五公尺、高四公尺之長溝型八千
    立方公尺砂石。
二、案經苗栗縣警察局苗栗分局報請臺灣苗栗地方法院檢察署檢察官偵查起訴及彰化
    縣警察局二林分局報請台灣彰化地方法院檢察署檢察官移送本院併案審理。
    理由
一、訊據被告丙○○、丁○○固不否認於上開河川地挖取砂石之情，惟均辯稱渠等係
    受被告乙○○雇用前往整地，當日甫開挖即遭查獲，並未將砂石載走，在警局之
    自白非自由意思陳述云云；被告乙○○則辯稱：伊係經核准後，始自為警查獲前
    約四、五日起，僱用丙○○、丁○○前往上開地點整地，預備種植西瓜，但並未
    要求丁○○、丙○○將砂石載往龍門砂石公司云云。然查：
    （一）被告辯稱在警訊中筆錄伊說沒有盜採，但警員沒有改筆錄，非出於真正意
          思而陳述云云，經製作筆錄之警員戊○○、壬○○於八十八年十二月二十
          七日結證稱：「所製作筆錄內容實在，被告由省刑大及第三河川局查獲帶
          至我們分局，被告在自由意思下陳述，且有看過筆錄按指印，被告只說不
          知自己的行為犯下竊盜罪，沒有請我改筆錄，被告也沒有說過沒有盜採，
          沒有叫被告到法庭再說，被告係看過筆錄即按指印。」是被告於警局之自
          白無證據足以證明係出於強暴、脅迫、利誘、詐欺、違法羈押或其他不正
          之方法，本院復查無上開二證人與被告有狹怨報復之情形，是本院經調查
          如與事實相符，自得為證據，合先敘明。
    （二）大安溪已經台灣省政府八十六年十月八日公告為砂石禁採區，有證人潘榮
          彰於警訊及偵查中之證詞可證及提出台灣省政府八十六年十月八日八六府
          水政字第170802號公告附卷可證。是目前在大安溪採取砂石為違法行為。
    （三）按坐落苗栗縣三義鄉○○○段第三六八─五五號土地所有權人為中華民國
          、管理者財政部國有財產局；同地段三六八─一四九號土地為特定農業區
          農牧用地、所有權人國有、管理者台灣省政府民政廳地政局；同地段三六
          八─一五０號為特定農業區農牧用地、所有權人國有、管理者台灣省政府
          民政廳地政局；及同地段三六八─一五六號為特定農業區農牧用地、所有
          權人省有、管理者台灣省政府地政處等地號土地為國有土地，有證人潘榮
          彰黃一中於警訊中及偵查中之證詞可憑及上開地段地號之土地謄本及土地
          複丈成果圖附卷可稽。又同段三六八─一０八（特定農業區農牧用地、所
          有權人黃永枝）、三六八─一０二（特定農業區農牧用地、所有權人詹源
          盛）、三六八─一五（特定農業區農牧用地、所有權人詹源盛）、三六八
          ─一七０（特定農業區農牧用地、所有權人詹源盛）、三六八─一四（特
          定農業區農牧用地、所有權人詹源盛）、三六八─一三（特定農業區農牧
          用地、所有權人詹源盛）地號之私有土地即三義鄉鯉魚潭村大安溪河床矮
          山段河川行水區內，亦有上開證人辛○○、黃一中於警訊中及偵查中之證
          詞可憑及上開地段地號之土地謄本及土地複丈成果圖附卷可稽。被告林金
          安亦於審理中自承可區分國有土地及承租土地。並有指界，然其所開挖地
          區仍跨越國有土地及私有土地，如被告真正在整地和須如此開挖？
    （四）其中被告乙○○自八十七年六月間某日起，在前開土地內意圖採取大安溪
          河川之土石販售牟利，雇用與之具有犯意聯絡之丁○○、丙○○，共同意
          圖為自己不法之所有，由丙○○駕駛挖土機，丁○○駕駛車牌號碼ＲＱ－
        ９６７號營業大貨車，由丙○○用怪手挖取河床之砂石給丁○○載運方式
          盜取砂石，有台灣省第三河川局王俊哲、辛○○及黃一中會同台灣省政府
          警政聽刑事警察大隊朱仲文、萬正超與楊勝吉及苗栗縣政府苗栗分局鯉魚
          派出所戊○○、壬○○於八十七年六月十九日凌晨一時三十分在上開地點
          ，當場見到丙○○駕駛挖土機挖土，倒在丁○○卡車上，有河川巡查取締
          違法（規）案紀錄附卷可明，亦有被告丁○○於警訊中自白：「我於八十
          七年六月十八日二十時許即前往該大安溪河床盜採砂石，我們所挖取該砂
          石後由我駕駛大貨車載運到龍門砂石場內，至查獲時共載運六台ˍ」（八
          七偵二七二二號卷第五頁以下）及丙○○自白：「我於八十七年六月十八
          日二十時許即前往該大安溪河床盜採砂石，我只有駕駛怪手，並不知道陳
          英信載往何處，由一名綽號『鬍鬚』叫我去。」等情與上開取締人員所述
          情節大致相符，經取締人員丈量上開土地被挖取長八十公尺、寬二十五公
          尺、高四公尺之長溝型共八千立方公尺，亦有違法（規）案紀錄記明在卷
          可憑。證人即龍門砂石場負責人劉獅福於偵查中結證：「八十七年六月開
          始，當時尚豐負責人乙○○提出統一發票證明他的砂石是合法向他人買進
          。」等語可證被告乙○○自八十七年六月開始開採砂石，而查被告乙○○
          所購買砂石日期在八十六年十二月二十日，是被告丁○○所載運之砂石是
          否為被告乙○○八十六年十二月所購買，龍門砂石場並不知道所載往該砂
          石場之砂石來源，而是司機說負責人為誰過磅單即登記為誰，實無法證明
          被告丁○○查獲當日所載運砂石係從「上豐」砂石場到龍門砂石場，自應
          以被告當天查獲時地正由被告丙○○以挖土機挖取砂石裝運於被告丁○○
          大貨車上為真實。
    （五）被告乙○○僱請被告丙○○，再由被告丙○○僱請被告丁○○在苗栗縣三
          義鄉○○○段第三六八─五五等四筆地號國有土地及同段三六八─一０八
          等六筆地號私有土地即三義鄉鯉魚潭村大安溪河床矮山段河川行水區內，
          開挖面積為七九八平方公尺之河床便道，繼之於同年月十五日起，在上開
          行水區內採取砂石，售予龍門砂石公司，有當晚查獲之過磅單十四紙附卷
          可明，查獲之過磅單均載明：「龍門砂石開發股份有限公司」」「司機名
          稱：「丁○○」供應客戶：「林先生」、日期為八十七年六月十五日七張
          、日期為八十八年六月十八日九張、日期為八十七年六月十九日二張（二
          二七二偵卷第十二頁以下）。另在被告丁○○大貨車內查獲便條紙記載：
          「87.6.5.溪底之龍門級配二台、加柴油二千六百元」「87.6.8.更換機油
          」、「87.6.12.溪底之龍門級配十六台」、「87.6.13 溪底之龍門級配二
          十台」、「87.6.14溪底之龍門級配十二台」、「87.6. 18龍門 46470.
          46330.47330.47030.47230.46130.45630.46230.48230.46830.46730」
          （上開數字與過磅單十八日、十九日所載運砂石之淨重量相符，見二二七
          二偵卷第二三頁）等情，足證被告丁○○自八十七年六月五日開始出入上
          開地點載運砂石，辯稱係查獲當日係第一次前往載運，所載運係尚豐砂石
          場之砂石往龍門砂石場，應與事實不符，所辯尚難採信。
    （六）被告丁○○在偵查及審理中辯稱第一次前往載運，尚未載往龍門砂石場即
          被查獲，然依據上開過磅單及便條條紙之紀錄被告丁○○顯於八十七年六
          月五日出入大安溪底載運砂石，辯稱係從尚豐砂石場載往龍門砂石場，則
          其為駕駛大貨車者，在尚豐砂石場亦有挖取砂石供其載運者及出入尚豐砂
          石場之時間，然被告丁○○從未曾說明，是被告丁○○自八十七年六月五
          日在該地駕駛大貨車載運砂石，其未陳述翔實，縱為其緘默權之行使，然
          所述與事實不符，復未見有何證物可資為憑，所辯實難採信。又被告以過
          磅單載明「上豐」司機，欲證明載運砂石為「上豐」砂石場之砂石，然過
          磅單載明「上豐」，尚不足已證明砂石是從「上豐」砂石場運往龍門砂石
          場，何況當日警方取締之時，被告丁○○之大貨車正由被告丙○○挖取砂
          石供其載運，而另一部卡車見警方取締加速逃逸，有查獲當日河川局人員
          黃一中於八十八年十月十四日證詞可資為證，是被告在何處載運砂石應從
          實際載運地點出入時間綜合加以證明，而非單純以過磅單所載「上豐」司
          機則認為是載運尚豐砂石場之砂石。況且被告如從「上豐」砂石場載運砂
          石，何以八十八年十一月一日審理中供稱不認識在「上豐」挖取土石的人
          ？被告此部分所辯尚難置信。又被告丁○○辯稱從「上豐」砂石場至龍門
          砂石場要十幾分鐘，並以過磅單記載出入時間置辯被告不可能從前揭地點
          時間至龍門砂石場來回載運砂石，然查所查獲六月十五日過磅單二紙所記
          載被告丁○○所駕駛大貨車出入場時間均為零點零分單號一為63800，一
          為63100，空重一為48130，一為47430等情（見二七二二號偵查卷第十二
          頁），而同一車輛不可能同時載運不同重量之砂石到龍門砂石場，可證該
          過磅單所載出入廠時間與實際出入廠時間不同，殊難以本院履勘前揭時地
          至龍門砂石場車程為八分鐘，而憑過磅單所載運時間證明被告丁○○是從
          「上豐」砂石場載運砂石至龍門砂石場。
    （七）被告丙○○辯稱係前往整地，並非竊取砂石云云，經查，被告丙○○於本
          院審理時供稱整地只需二、三天時間，然被告丙○○與被告乙○○於八十
          七年六月一日所簽訂之代工合約書，工作期限自八十七年六月一日至八十
          七年七月十五日，長達一個半月，有被告所提出上開契約書附卷可證，是
          如果目的在於二、三天整地時間，何需凌晨時分工作，而且簽訂一個半月
          工作期間，所辯與常情難合，礙難置信。被告丙○○於審理時稱合約書在
          其家中所簽，在最後審理時改稱在張明泉家中所寫，而張明泉雖為代工合
          約書之見證人然於偵查中為何見證契約，卻陳稱不詳，是被告是否真因整
          地簽訂合約，亦令人起疑。況且龍門砂石場負責人劉獅福於偵查中證稱於
          八十七年六月開始由被告丁○○載運砂石前往出售，與被告乙○○和被告
          丙○○於八十七年六月一日訂約整地時間恰巧相同，亦與被告丁○○便條
          紙所載出入大安溪底載運砂石日期相近，是被告所辯與事實難符。
    （八）被告乙○○辯稱係尚豐砂石場股東之一，委請被告丁○○所載運之砂石係
          從石豐實業有限公司所購買云云，然被告係尚豐股東，未見其提出證據說
          明，已難採信，而所提出八十六年十二月二十日發票係石豐實業有限公司
          所開立，亦僅能證明石豐實業有限公司於八十六年十二月二十日出售原石
          天然級配給尚豐砂石場，無法證明被告乙○○是尚豐股東，在尚豐砂石場
          擔任何種職務、被告丁○○查獲當日所載運係從尚豐砂石場幾時載運欲載
          運往何處之砂石，更難說明被告丁○○何以在查獲地點時間出入正載運被
          告丙○○所挖取之砂石？而被告辯稱與不知情之甲○○、庚○○和詹源盛
          訂約租地種植西瓜，並提出土地租賃契約書為憑，然查該紙契約書係詹源
          盛與庚○○於八十六年九月十八日所定，兩年租金四百五十萬元，期限自
          八十六年五月十九日起至八十八（塗改為八十七年）年五月十七日訂約當
          時付現金一百八十一萬元，餘款於八十七年三月底付清，有該紙契約書附
          於偵查卷第七十三頁可稽，依該契約約定被告乙○○如真租地種植西瓜，
          何以八十六年五月訂約，至八十七年六月一日起才請被告丙○○整地？則
          其種植西瓜之成本如何計算，實與一般社會租地馬上整地啟用之習慣不符
          ，所辯難以採信。
    （九）被告乙○○所提出苗栗縣政府八七府建水字第8700012734號函欲說明在八
          十六年五月已委請地主詹源盛整地，無心盜取砂石云云，經查該函明確說
          明於河川區私有土地種植農作物可免經申請許可，惟為不得改變河相及土
          石採取行為，有該函覆卷可稽，然從查獲當日所拍攝之照片顯示並非如被
          告乙○○所言係將較凸之地整平，反係將地挖成凹地，又觀被告所挖取土
          石之面積為長八十公尺、寬二十五公尺、高四公尺之長溝型八千立方公尺
          ，所採取地段地號跨越犯罪事實所載私有土地及國有土地，如為整地何須
          超越挖取至國有土地及向下挖深四公尺？被告丙○○辯稱土地複丈成果圖
          所示地區並非全部為其所挖取，然查獲當日係被告正在上開土地挖取當中
          ，如非被告所為，則被告應在其他地區工作，何以如此重要之證據被告均
          未提出以供斟酌？雖被告無須證明自己之清白，然被告丙○○與丁○○係
          挖取砂石載運時被查獲，如未真正盜取砂石，應有舉證說明之動機與目的
          ，被告從未舉證說明，事實真相是否如被告所言，啟人疑竇？
    （十）被告乙○○八十九年五月二十五日審理時辯稱僱請被告丙○○是在租地中
          西瓜時，然其於八十六年五月就已請地主詹源盛申請整地，則所供前後不
          一；於八十九年五月二十五日審理時並供稱向不知情之地主己○○租地二
          甲七分期間二年二百五十萬元種植西瓜，在最後審理時改稱四百多萬元，
          而證人即地主詹源盛之兄己○○於上開庭期結證：「從事村長一職，租地
          給庚○○、甲○○、乙○○，二甲七分地租約四百多萬元。」等情，與被
          告所述租地租金說法已有差異。本院函查苗栗縣三義鄉農會西瓜產量及市
          價，經該鄉回答苗栗縣三義鄉非西瓜產區，且生產量牽涉氣候、施肥及管
          理…等因素，產量有差異故無法提供所需資料，惟正常一甲地約可收成三
          千公斤，市場價格每公斤約十至十二元，有該農會八十九年六月二十日三
          香鄉農第○九○號函附卷可稽，而同樣問題請教苗栗縣三義鄉公所，該所
          回答依據農情調查資料每公頃產量約一萬公斤，亦有該鄉八十九年六月二
          十二日八九義鄉建字第五二三二號函附卷可明，而被告復供稱不親自種植
          西瓜欲僱請他人種植西瓜，是此推算，被告種植西瓜所獲利潤與所支付租
          地租金及整地費用不成比例，是其所辯種植西瓜利潤一甲地一百多萬元，
          實難採信。更無法證明其供稱租地種植西瓜僱請被告丙○○、丁○○整地
          種植西瓜，與實情有距。
  （十一）按水利法第九十二條之一第一項所謂「致生公共危險」，固以實際上須有
          具體危險之發生為要件，而屬具體的危險犯，然其具體危險之存否，仍應
          依社會一般之觀念，客觀的予以判定。即依其妨礙水流之具體情況，視其
          一般上是否有使流水改道，浸蝕護岸，而影響附近住家安全之虞，以決定
          其危險之有無，非必已使堤岸潰缺，人、畜、房屋淹沒，始得謂其危險已
          發生，有最高法院七十四年台上字第三九五八號判例參照，本案被告開挖
          之砂石場位於行水區內，依本院履勘現場所示大安溪河床疏浚區至被告開
          挖現場邊緣約六十公尺，由河堤至疏浚區距離約二百公尺，河堤至被告開
          挖處約八十公尺。此有本院八十八年十一月十九日勘驗筆錄在卷可憑。而
          本案檢察官於八十七年八月十三日下午至現場勘驗載明：「大安溪堤防外
          道路至現場已遭開挖寬約十餘公尺，據乙○○稱：『係為整地，自闢道路
          。』現場經第三河川局人員指認查獲時開採地點前有一堆為當日裝載於砂
          石車之砂石，開採現場及道路位於大安溪河床堤防外側，辛○○稱屬河川
          地，開採現場後方有豎紅旗一面，據乙○○稱是地主告知土地界線。」等
          情，有勘驗筆錄附於偵卷第六三頁可查，是被告開挖地點，足以妨礙該行
          水區之水流，並於汛期使河川改道，危害附近住戶之生命及財產安全，致
          生公共危險。縱上所述，被告三人罪證明確，應予論科。
二、核被告乙○○、丁○○、丙○○所為，均係違反水利法第七十八條第一項第一款
    、第三款主管機關為保護水道，應禁止在行水區內堆置挖取足以妨礙水流之行為
    及擅採砂石之規定，致生公共危險，應依同法第九十二條之一第一項後段論科。
    公訴人另指被告乙○○、丁○○、丙○○所為另犯刑法第三百二十條第一項之竊
    盜罪，第按水利法第九十二條之一第一項後段為刑法第三百二十條第一項之特別
    規定，依特別法優於普通法之法律競合關係，應依水利法第九十二條之一第一項
    之規定論處，最高法院八十六年台上字第三一三五號著有判決可資參照，則公訴
    人認此部份另構成刑法第三百二十條第一項之竊盜罪，兩罪之間，有方法結果之
    牽連關係，依刑法第五十五條之規定從一重處斷之見解，容有誤會，附此敘明。
    被告乙○○、丁○○、丙○○就上開違反水利法犯行，有犯意聯絡及行為分擔，
    為共同正犯。被告三人先後多次犯行，時間緊接，方法相同，觸犯構成要件相同
    之罪，顯係基於概括犯意為之，為連續犯，依刑法第五十六條之規定，以一罪論
    ，並加重其刑。爰審酌被告乙○○為僱主，以簽訂合約整地方式盜採砂石，目的
    販買砂石賺取牟利，被告丙○○為駕駛挖土機者，被告丁○○係駕駛大貨車載運
    砂石者，犯罪動機、目的挖取或載運盜取砂石營生、手段、對行水區之所生之公
    共危險程度、犯後態度等一切情狀量處如主文所示之刑以資懲儆。檢察官認被告
    三人再行水區開挖，戕害自然生態，並使河川改道，汛期屆至將使周遭住戶之生
    命、財產遭受重大受損，請求量處有期徒刑三年，本院以上述審酌量刑之理由認
    檢察官求處有期徒刑三年，併科罰金三萬元太重，是改量如主文所示之刑度，併
    此敘明。查被告丙○○、丁○○人前未曾受任何有期徒刑以上刑之宣告，而被告
    乙○○雖前因賭博罪，經法院判處二月及贓物罪經台灣高等法院判處有期徒刑一
    年，分別於六十八年十二月二十一日及七十五年三月十七日執行完畢，前曾受有
    期徒刑以上之宣告，然五以內未曾受有期徒刑以上之宣告，有台灣苗栗地方法院
    檢察署刑案資枓查註紀錄表及台灣苗栗地方法院被告全國前案紀錄表各一份附卷
    可稽，本院認其等挖取行為，尚未確實發生災害，然並非被告之所為，即可被縱
    容，故本院認仍應為上開罪刑宣告，惟本院認被告經此教訓後，當知所警愓，信
    無再犯之虞，因認所宣告暫不執行為適當，均併予宣告緩刑四年，以勵自新。查
    扣案之之挖土機一台及卡車一台雖為分別被告丙○○及被告丁○○犯罪所用之物
    ，然並非專供犯罪所使用之物，如已沒收，不符比例原則，是本院不諭知沒收之
    宣告，附此敘明。
三、另台灣彰化地方法院檢察署併案意旨略以：被告李國睛（業經台灣彰化地方法院
    檢察署檢察官以八十八年度偵字第六五四六號處分不起訴）彰化縣大城鄉○○○○○段下山腳段提防四工尺處經營勝弘砂石場，僱用被告丙○○、曾聰仁、劉泰
    熙、王文聰（上開三人業經檢察官處分不起訴）分別操作挖土機、堆土雞，盜採
    砂石，於八十八年六月十六日十一時十分，經警當場查獲，因認被告涉嫌竊盜罪
    嫌云云，被告否認上開事實併陳稱係誤會所致，且上開事實經台灣彰化地方法院
    檢察署檢察官以證據不足將上開共犯處分不起訴在案，亦有該不起訴處分書附卷
    可資為憑，本院復查無其他積極證據足以證明被告丙○○有上開犯行，原應為無
    罪之諭知，惟併案意旨認此部分與前開有罪部分有連續犯之一罪關係，爰不另為
    無罪之諭知，附此說明。
據上論斷，依刑事訴訟法第二百九十九條第一項前段，水利法第九十二條之一第一項
後段，刑法第十一條前段、第二十八條、第五十六條、第七十四條第一款、第二款，
判決如主文。
本案經檢察官黃智勇到庭執行職務
中      華      民      國    八十九    年      八      月  二十四      日
                                    台灣苗栗地方法院刑事庭
                                        法  官  張  珈  禎
右正本證明與原本無異。
如不服本判決，應於送達後十日內向本院提出上訴狀(須附繕本)，上訴於台灣高等
法院台中分院。
                                        書記官  楊  慧  萍
中      華      民      國    八十九    年      八      月  二十八      日
附錄本案論罪科刑主要法條：
水利法第九十二條之一第一項：違反第七十八條第一項各款情形之一者，除通知限期
回復原狀、清除廢止違禁設施外，處六千元以上三萬元以下罰鍰；因而損害他人權益
者，處三年以下有期徒刑、拘役或科或併科四千元以上二萬元以下罰金；致生公共危
險者，處五年以下有期徒刑，得併科六千元以上三萬元以下罰金。


司法院資訊處製作；財團法人民間司法改革基金會備份。
